臺灣嘉義地方法院民事判決
111年度嘉小字第404號
原      告  良京實業股份有限公司

法定代理人  平川秀一郎
訴訟代理人  王裕程    
被      告  巫玉蘭    

上列當事人間請求清償信用卡消費款事件，本院於民國111年6月
28日言詞辯論終結，判決如下：
    主      文
被告應給付原告新臺幣31,740元，及其中新臺幣19,723元自民國
97年12月1日起至民國104年8月31日止，按週年利率百分之19.71
計算之利息，暨自民國104年9月1日起至清償日止，按週年利率
百分之15計算之利息，暨新臺幣1,050元之逾期手續費。
被告應給付原告新臺幣44,122元，及其中新臺幣28,886元自民國
97年11月8日起至民國104年8月31日止，按週年利率百分之19.92
9計算之利息，暨自民國104年9月1日起至清償日止，按週年利率
百分之15計算之利息，暨新臺幣1,200元之逾期手續費。
原告其餘之訴駁回。
訴訟費用新臺幣1,000元由被告負擔。
本判決原告勝訴部分得假執行。 
    事實及理由
一、被告經合法通知，未於言詞辯論期日到場，核無民事訴訟法
    第386條所列各款情形，爰依原告之聲請，由其一造辯論而
    為判決。
二、原告主張：
　㈠被告前向慶豐商業銀行股份有限公司（下稱慶豐銀行）申請
    信用卡使用，被告得持用核發之信用卡於特約商店記帳消費
    ，並應於當期繳款截止日前清償，若選擇以循環信用方式繳
    款，仍應於當期繳款截止日前繳付最低付款額，並依週年利
    率19.71%計付循環信用利息，若未於當期繳款期限前繳付最
    低付款額或遲誤繳款期限者，除循環信用利息外，另需給付
    逾期手續費，延滯第一個月當月加計付新臺幣（下同）150
    元，延滯第二個月當月加計付300元，延滯第三個月（含）
    以上每月加計付600元之逾期手續費。詎被告未履行繳款義
    務，至民國97年11月30日止，尚積欠本金19,723元、利息12
    ,017元、違約金21,000元，合計52,740元未清償。嗣慶豐銀
    行將上開債權讓與慶銀資產管理股份有限公司（下稱慶銀公
    司），慶銀公司復將上開債權讓與原告，爰依信用卡契約及
    債權讓與之法律關係，訴請被告清償。
  ㈡被告前向法商佳信銀行股份有限公司台北分公司（下稱佳信
    銀行）申請信用卡使用，被告得持用核發之信用卡於特約商
    店記帳消費，並應於當期繳款截止日前清償，若選擇以循環
    信用方式繳款，仍應於當期繳款截止日前繳付最低付款額，
    並依週年利率19.929%計付循環信用利息，若未於當期繳款
    期限前繳付最低付款額或遲誤繳款期限者，除循環信用利息
    外，另加收200元之逾期繳款手續費。詎被告未依約履行繳
    款義務，至97年11月7日止，尚積欠本金28,886元、利息15,
    236元，合計44,122元未清償。嗣佳信銀行將本件債權讓與
    磊豐國際資產管理股份有限公司（下稱磊豐公司），磊豐公
    司將本件債權讓與鼎威企業管理顧問有限公司（下稱鼎威公
    司），鼎威公司將本件債權讓與豐邦資產管理有限公司（下
    稱豐邦公司），豐邦公司將本件債權讓與阿薩投資顧問有限
    公司（下稱阿薩公司），阿薩公司將本件債權讓與原告，爰
    依信用卡契約及債權讓與之法律關係，訴請被告清償。
　㈢並聲明：⒈被告應給付原告52,740元，及其中19,723元自97年
    12月1日起至104年8月31日止，按週年利率19.71%計算之利
    息，暨自104年9月1日起至清償日止，按週年利率15%計算之
    利息，暨自97年12月1日起至清償日止，每月加計付600元之
    逾期手續費。⒉被告應給付原告44,122元，及其中28,886元
    自97年11月8日起至104年8月31日止，按週年利率19.929%計
    算之利息，暨自104年9月1日起至清償日止，按週年利率15%
    計算之利息，暨自97年11月8日起至清償日止，按月加計付
    交200元之逾期手續費。
三、被告未於言詞辯論期日到場，亦未提出書狀作何聲明或陳述
    。
四、得心證之理由：
 ㈠原告主張之前開事實，業據其提出慶豐銀行信用卡申請書、及
   約定條款、分攤表、債權讓與證明書、債權本金餘額明細表
   、報紙公告、家樂福卡申請書及約定條款、分攤表、債權讓
   與證明書、債權讓與聲明書等件為證，而被告已於相當時期
   受合法通知，未於言詞辯論期日到場，亦未提出書狀作何聲
   明或陳述，是本院依調查證據之結果，堪信原告主張為真正
   。
  ㈡按約定之違約金額過高者，法院得減至相當之數額，民法第2
    52條定有明文，而契約當事人約定之違約金是否過高，應依
    一般客觀之事實、社會經濟狀況、當事人實際上所受損害及
    債務人如能如期履行債務時，債權人可享受之一切利益為衡
    量標準。經查，依信用卡業務機構管理辦法第48條第2項規
    定，發卡機構因持卡人未於當期繳款截止日前付清當期最低
    應繳金額，而約定向持卡人收取違約金時，其收取方式應依
    主管機關規定辦理。本院參酌行政院金融監督管理委員會（
    現改制為金融監督管理委員會）銀行局100年2月9日金管銀
    票字第10040000140號令，已明文規範信用卡發卡機構因持
    卡人未於每月繳款截止日前付清當期最低應繳金額，而約定
    向持卡人收取違約金時，該違約金之收取方式，應合理反映
    因持卡人違約所生之作業成本，並採固定金額方式計收，且
    違約金之最高連續收取期數不得超過三期，當期帳單應繳總
    金額逾1,000元者，其違約第一、二及三期之違約金收取上
    限分別為300元、400元及500元之情，認原告訴之聲明第1、
    2項請求之違約金（即逾期手續費）部分，應各酌減為1,050
    元、1,200元為適當。
  ㈢綜上所述，原告依信用卡契約及債權讓與之法律關係，請求
    被告給付31,740元（本金19,723元＋利息12,017元），及其
    中19,723元自97年12月1日起至104年8月31日止，按週年利
    率19.71%計算之利息，暨自104年9月1日起至清償日止，按
    週年利率15%計算之利息，暨自1,050元之逾期手續費，及請
    求被告給付44,122，及其中28,886元自97年11月8日起至104
    年8月31日止，按週年利率19.929%計算之利息，暨自104年9
    月1日起至清償日止，按週年利率15%計算之利息，暨1,200
    元之逾期手續費，為有理由，應予准許；逾此範圍之請求，
    則無理由，應予駁回。
五、本判決原告勝訴部分，係適用小額程序所為被告敗訴之判決
    ，依民事訴訟法第436條之20規定，應依職權宣告假執行。
六、訴訟費用負擔之依據：依民事訴訟法第79條及同法第436條
    之19條第1項規定，確定本件訴訟費用額為第一審裁判費1,0
    00元，應由被告負擔。
中　　華　　民　　國　　111 　年　　7 　　月　　12　　日
                  臺灣嘉義地方法院嘉義簡易庭
                                  法　官　孫偲綺
以上正本係照原本作成。
如對本判決上訴，須於判決送達後20日內向本庭（嘉義市文化路
308之1號）提出上訴狀（均須按他造當事人之人數附繕本）。如
委任律師提起上訴者，應一併繳納上訴審裁判費。
民事訴訟法第436條之24第2項規定：對小額程序之第一審裁判之
上訴或抗告，非以其違背法令為理由，不得為之。
中　　華　　民　　國　　111 　年　　7 　　月　　12　　日
                                  書記官  李珈慧